# 地方政府债券

提问人：zhongruifan 时间：2016-03-08 19:41:57
A公司为某地国有企业负责城市基础设施建设及安置房建设， 2015 年该地方政府发行地方政府债券，该地方政府将发行的债券一部分资金给A企业，同时由A企业承担债券的还本付息，A企业账上做应付债券，审计是否将其调整至长期借款、还是调整至长期应付款？

回答人：chenyiwei
如果该地方政府将一部分债券的还本付息责任直接转移给该平台公司，由该平台公司到时直接向持有人还本付息的，则确认为应付债券； 如果债券的还本付息责任仍在地方政府，该平台公司首先需要向地方政府归还本金和利息，再由地方政府向债券持有人履行还本付息义务的，则该平台公司账面上体现的是对该地方政府的债务，即长期借款。